臺灣臺南地方法院刑事判決　
111年度交易字第1243號
公  訴  人  臺灣臺南地方檢察署檢察官
被      告  林明翰



上列被告因公共危險案件，經檢察官提起公訴（111年度偵字第2
5144號），本院判決如下：
    主  文
林明翰駕駛動力交通工具而吐氣所含酒精濃度達每公升零點二五
毫克以上，處有期徒刑陸月，如易科罰金，以新臺幣壹仟元折算
壹日。
    事  實
一、林明翰明知酒後駕駛動力交通工具，會受酒精影響致其注意
    力及操控能力降低，而具有高度肇事危險性，於民國111年9
    月28日1-5時許，在臺南市中西區民權路二段某酒吧飲用酒
    類，致其吐氣所含酒精濃度達每公升0.25毫克以上，仍不顧
    大眾行車之公共安全，基於酒後駕車致交通公共危險之故意
    ，駕駛車牌號碼000-0000號自用小客車行駛於道路。嗣於同
    日5時20分許，行經臺南市○○區○○路0段000號前，因違規迴
    轉，經警攔查後，發覺其有酒味，於同日5時28分對其進行
    酒測，測得其吐氣所含酒精濃度達每公升0.61毫克，始悉上
    情。
二、案經臺南市政府警察局第二分局移送臺灣臺南地方檢察署檢
    察官偵查起訴。
    理  由
一、關於證據能力之認定：
㈠、本件所引用具傳聞證據性質之供述證據，因檢察官及被告林
    明翰於本案言詞辯論終結前，均未爭執證據能力，本院審酌
    前開證據之作成或取得之狀況，並無非法或不當取證之情事
    ，且亦無顯不可信之情況，依刑事訴訟法第159條之5規定，
    均具有證據能力。
㈡、其餘非供述證據性質之證據資料，則均無違反法定程序取得
    之情形，依刑事訴訟法第158條之4規定之反面解釋，亦應有
    證據能力，合先敘明。
二、上揭犯罪事實，業據被告於偵、審中坦承不諱，並有酒精測
    定紀錄表、財團法人臺灣商品檢測驗證中心呼氣酒精測試器
    檢定合格證書、臺南市政府警察局舉發違反道路交通管理事
    件通知單、車輛詳細資料報表紀錄、車籍紀錄在卷可稽（警
    卷第15-17、21、31-33頁），足見被告之自白確與事實相符
    ，堪予採信。本件事證明確，被告犯行可以認定。
三、核被告所為，係犯刑法第185條之3第1項第1款之駕駛動力交
    通工具而吐氣所含酒精濃度達每公升0.25毫克以上之罪。爰
    審酌被告於91、96、101、107年間屢因酒駕遭法院判刑，有
    臺灣高等法院被告前案紀錄表存卷可參，卻未能有所反省、
    警惕，仍然繼續酒駕犯行，且已深知酒醉駕車之危險性，竟
    毫不思警惕，猶漠視自己安危，更枉顧法律禁止規範與公眾
    道路通行之安全，再度於酒後駕車行駛於道路，所為實無足
    取，亦顯見其無視法紀，未能自前所受刑之執行記取教訓，
    更缺乏對其他用路人人身安全之尊重觀念，殊為不該，惟念
    被告犯後尚知坦認犯，非無悔意，兼衡其為警攔檢受測時測
    得吐氣所含酒精濃度每公升0.61毫克，暨其高職畢業、未婚
    ，需撫養、照顧父母之智識程度、家庭經濟狀況等一切情狀
    ，量處如主文所示之刑，並諭知易科罰金之折算標準，以示
    懲儆。
據上論斷，應依刑事訴訟法第299條第1項前段，判決如主文。
本案經檢察官陳冠霖提起公訴、陳于文到庭執行職務。
中　　華　　民　　國　　111 　年　　12　　月　　15　　日
                  刑事第九庭    法　官　蔡奇秀
以上正本證明與原本無異。
如不服本判決應於收受本判決後20日內向本院提出上訴書狀，並
應敘述具體理由。其未敘述上訴理由者，應於上訴期間屆滿後20
日內向本院補提理由書狀（均須按他造當事人之人數附繕本）「
切勿逕送上級法院」。 
　　　　　　　　　　　　　　　　書記官　黃郁淇
中　　華　　民　　國　　111 　年　　12　　月　　15　　日
附錄本案所犯法條全文
中華民國刑法第185條之3
駕駛動力交通工具而有下列情形之一者，處 3 年以下有期徒刑
，得併科 30 萬元以下罰金：
一、吐氣所含酒精濃度達每公升零點二五毫克或血液中酒精濃度
    達百分之零點零五以上。
二、有前款以外之其他情事足認服用酒類或其他相類之物，致不
    能安全駕駛。
三、服用毒品、麻醉藥品或其他相類之物，致不能安全駕駛。
因而致人於死者，處 3 年以上 10 年以下有期徒刑，得併科 2 
百萬元以下罰金；致重傷者，處 1 年以上 7 年以下有期徒刑，
得併科 1 百萬元以下罰金。
曾犯本條或陸海空軍刑法第 54 條之罪，經有罪判決確定或經緩
起訴處分確定，於十年內再犯第 1 項之罪因而致人於死者，處
無期徒刑或 5 年以上有期徒刑，得併科 3 百萬元以下罰金；致
重傷者，處 3 年以上 10 年以下有期徒刑，得併科 2 百萬元以
下罰金。